【裁判字號】    98,訴,3889
【裁判日期】    990305
【裁判案由】    毒品危害防制條例
【裁判全文】
臺灣板橋地方法院刑事判決              98年度訴字第3889號
公  訴  人  臺灣板橋地方法院檢察署檢察官
被      告  甲○○
上列被告因違反毒品危害防制條例案件，經檢察官提起公訴（98
年度毒偵字第5888號），本院改用簡式審判程序，判決如下：
    主  文
甲○○施用第一級毒品，累犯，處有期徒刑捌月，扣案之第一級
毒品海洛因壹包（驗餘淨重零點貳伍壹捌公克）沒收銷燬之，扣
案之注射針筒壹支沒收。又施用第二級毒品，累犯，處有期徒刑
陸月，扣案之吸食器壹組沒收。應執行有期徒刑壹年，扣案之第
一級毒品海洛因壹包（驗餘淨重零點貳伍壹捌公克）沒收銷燬之
，扣案之注射針筒壹支及吸食器壹組均沒收。
    事實及理由
一、本件除補充「被告於本院審理時雖辯稱伊係將海洛因與安非
    他命混合一起施用云云，惟不僅核與其於偵查中供稱『以玻
    璃球燒烤方式吸食安非他命。同時間，我有把海洛因加在香
    煙裡吸用』等語（見偵查卷第47頁）不符，且被告於遭警查
    獲當時，亦有扣得供施用安非他命用之吸食器乙組，亦核與
    被告上開供述情節相符，是被告上開所辯，顯係事後卸責之
    責，不足採信」外，其餘犯罪事實、證據及其應適用之法條
    ，均引用如附件檢察官起訴書之記載。
二、爰審酌被告本件犯罪之動機、目的、手段、所生危害及其犯
    罪後之態度等一切情狀，量處如主文所示之刑，再定其應執
    行之刑，以資懲儆。
三、扣案之上開海洛因乙包（淨重0.254 公克，取樣0.0022公克
    ，驗餘淨重0.2518公克），為第一級毒品，應依毒品危害防
    制條例第18條第1 項前段之規定，宣告沒收銷燬之。另扣案
    之上開注射針筒乙支及吸食器乙組，則均為被告所有供上開
    犯罪所用之物，業據本院認定在卷，應依刑法第38條第1 項
    第2 款之規定，均宣告沒收之。
四、依刑事訴訟法第310 條之2 、第454 條，毒品危害防制條例
    第10條第1 項、第2 項、第18條第1 項前段，刑法第11條前
    段、第47條第1 項、第51條第5 款、第38條第1 項第2 款，
    判決如主文。
五、如不服本判決，得自收受送達之日起10日內向本院提出上訴
    狀，上訴於臺灣高等法院（須附繕本）。
中    華    民    國    99    年    3     月    5     日
                  刑事第七庭  法  官  林 晏 鵬
上列正本證明與原本無異。
如不服本判決，應於判決送達後10日內敘明上訴理由，向本院提
出上訴狀 (應附繕本) ，上訴於臺灣高等法院。其未敘述上訴理
由者，應於上訴期間屆滿後20日內向本院補提理由書「切勿逕送
上級法院」。
                              書記官  陳 映 孜
中    華    民    國    99    年    3     月    5     日
附錄法條：毒品危害防制條例第10條
毒品危害防制條例第10條
施用第一級毒品者，處 6 月以上 5 年以下有期徒刑。
施用第二級毒品者，處 3 年以下有期徒刑。

司法院資訊處製作；財團法人民間司法改革基金會備份。
